臺灣臺東地方法院民事裁定
110年度簡聲抗字第2號
抗  告  人  張辰語  



相  對  人  陳家榮  
上列當事人間停止執行事件，抗告人對於民國110年6月2日本院
臺東簡易庭所為110年度東簡聲字第7號裁定提起抗告，本院裁定
如下:
    主  文
抗告駁回。
抗告程序費用新臺幣1,000元由抗告人負擔。
    理  由
一、按發票人主張本票債權不存在而提起確認之訴不合於第1 項
    之規定者，法院依發票人聲請，得許其提供相當並確實之擔
    保，停止強制執行，非訟事件法第195 條第3項定有明文。
    依此規定，僅須當事人提起確認本票債權不存在之訴，於該
    確認之訴確定前，法院如認有必要，即得依職權或命供擔保
    ，為停止強制執行之裁定。至該確認之訴實體上有無理由，
    則非法院於裁定停止強制執行時所應審酌之事項。又法院依
    債務人聲請，定相當並確實之擔保，為停止強制執行之裁定
    者，該擔保金額之多寡應如何認為相當，屬法院職權裁量範
    圍，非當事人所可任意指摘。而此項擔保係備供強制執行債
    權人因停止執行所受損害之賠償，故法院定擔保金額時，應
    斟酌該債權人因停止執行可能遭受之損害，以為衡量標準。
    債權人因停止執行可能遭受之損害，在金錢給付之情形，係
    指債權人因停止執行延後受償，未能即時利用該款項，所可
    能遭受之損害而言（最高法院106年度台抗字第123號、第42
    6號裁定及108年度台簡抗字第143號裁定意旨參照）。
二、抗告意旨略以：抗告人前執相對人為發票人、發票日期：民
    國109年11月23日、票據號碼：CH No374571號、票面金額：
    新臺幣（下同）15萬元之本票（下稱系爭本票）向本院聲請
    本票裁定，經本院裁定准許後，以該本票裁定為執行名義聲
    請強制執行。嗣相對人提起確認本票債權不存在之訴，同時
    聲請停止執行，雖經原裁定獲准供擔保後停止執行在案，然
    相對人係在拖延時間，以供其脫產或設定其他高額之私人抵
    押權予阻擋抗告人取回債權，此由相對人名下臺中市○○區○○
    路000號9樓之11與臺東縣○○市○○路○段000巷00號等二筆房地
    （惟僅後者係抗告人所聲請之執行標的，下稱系爭執行標的
    ）均設有高額抵押權之設定，抵押權擔保金額合計為2,000
    萬元甚明。又原裁定固准許相對人得於供擔保後，暫予停止
    執行，惟原裁定所命之擔保金額僅2萬5,000元，顯然過低，
    應以7萬5,000元為適當，對抗告人始有確保債權之安定效果
    ，爰依法提起抗告請求廢棄原裁定等語。
三、經查：
  ㈠抗告人前以本院110年度司票字第63號本票裁定為執行名義，
    向本院民事執行處聲請對相對人之財產於15萬元及自110年3
    月8日起至清償日止，按年息5％計算之利息之範圍內為強制
    執行，由本院民事執行處以110年度司執字第5849號（下稱
    系爭執行事件）進行強制執行程序，而相對人業於110 年5
    月31日提起確認本票債權不存在之訴訟，現由本院臺東簡易
    庭以110 年度東原簡字第53號（下稱系爭本案訴訟）審理中
    ，相對人復以已提起上開確認訴訟為由聲請停止執行，經原
    裁定准許相對人以2萬5,000元供擔後得停止執行等情，經本
    院調取系爭執行事件及系爭本案訴訟卷宗核閱無訛，堪信為
    真實。
  ㈡原裁定以相對人聲請停止執行，於法尚無不合，而執行債權
    為金錢債權，認抗告人因停止執行延後受償可能遭受之損害
    ，乃係停止執行期間，利用該執行債權得取得之利息，並審
    酌系爭本案訴訟屬不得上訴第三審之簡易訴訟程序案件件，
    參考司法院訂頒各級法院簡易事件一、二審辦案期限實施要
    點規定，推估系爭本案訴訟審理期間為2年10個月，復依法
    定利率即週年利率5％計算，抗告人債權本金可能遭受利息損
    害約為2萬1,250元，據此評估因相對人提起系爭本案訴訟，
    該強制執行程序延宕之期間，而估算抗告人因此未能即時受
    償之損害額，並依此酌定相對人應提供之擔保金額為2萬5,0
    00元，於法核無違誤。
　㈢抗告人雖稱相對人係在拖延時間，以供其脫產或設定其他高
    額之私人抵押權予阻擋抗告人取回債權云云。惟相對人名下
    系爭執行標的經抗告人聲請強制執行，既已遭本院實施查封
    ，相對人自無從再為移轉處分或設定負擔等行為，且依強制
    執行法第51條第2項之規定債務人如有其他有礙執行效果之
    行為，對於抗告人均不生效力，是抗告人以相對人提起系爭
    本案訴訟，藉以脫產或設定抵押，尚乏有據，亦顯有誤會。
    又相對人以抗告人投資其所開設「喝霸飲料店」，擔任隱名
    股東，系爭本票係應抗告人要求所開立，於抗告人交付股本
    資金15萬元後，擔保相對人確實會設立飲料店，彼此間實無
    票據債權債務關係，而提起確認本票債權不存在之訴（見系
    爭本案訴訟卷民事起訴狀所載），可見兩造間就系爭本票債
    權是否存在，於實體上確有爭執，尚難遽認相對人係刻意阻
    礙強制執行程序之進行及其聲請停止執行程序不具必要性，
    是抗告人執此主張廢棄原裁定，委無足取。
  ㈣至於抗告人復指摘原裁定所命相對人擔保金額應以7萬5,000
    元始有確保債權安定效果云云。然法院裁定停止執行所命供
    擔保金額，係備供債權人即抗告人因停止執行期間不能即時
    取得債權本金為使用收益所受損害之賠償，即應以債權人停
    止執行期間不能利用該款項之損害為預估，與抗告人得系爭
    本票應適用之法定利率於系爭本案訴訟中所得請求之數額無
    涉，原裁定理由其審酌之理由，經核並無不當，業如上揭述
    ，且抗告人就其停止執行期間所受損害為7萬5,000元並未有
    所說明及提出相關證據為佐，況擔保金之金額本屬法院依職
    權裁量事項，亦非當事人得任意指摘，是抗告人主張原裁定
    所計算之擔保金過低，亦屬無憑。
　㈤從而，相對人依法聲請供擔保以停止執行，核屬有據，原裁
    定准許相對人之聲請，並酌定相當擔保金，於法並無違誤，
    抗告人猶執前詞，指其不當，洵非有據，應予駁回。
四、據上論結，本件抗告為無理由。依非訟事件法第46條、第21
    條第2項、第24條第1項，民事訴訟法第436條之1第3 項、第
    495 條之1 第1 項、第449 條第1 項、第95條、第78條，裁
    定如主文。
中    華    民    國    110   年    7     月    20    日
                民事第一庭  審判長法  官  楊憶忠  
                                  法  官  李立青
                                  法  官  施伊玶 
以上正本係照原本作成。
如不服本裁定應於送達後10日內向本院提出再抗告狀，並繳納再
抗告費1,000元。再為抗告應以適用法規顯有錯誤為理由，並經
本院之許可，該許可以原裁定所涉及之法律見解具有原則上之重
要性者為限。
中　　華　　民　　國　　110 　年　　7 　　月　　21　　日
                                  書記官  蘇美琴